# 请教陈版，原材料跌价准备计提问题

提问人：cjzhangyong 时间：2019-12-17 08:05:15
a 公司很多材料都是通用的，对应生产出来的产成品价格不一样，假设产成品都存在跌价，这块材料无法区分用于那个产成品耗用，企业先根据次年 1月的发出单价与上年 12 月发出单价对比，单价下降了计提跌价，跌价为两者单价差异乘以数量。

回答人：chenyiwei
建议按照期后（所涉及的期间长度所涉及的该种材料消耗量要覆盖期末结存量）内的实际生产领用情况确定资产负债表日结存原材料与期后生产产成品的对应关系，据此计算资产负债表日结存原材料的可变现净值。